# 请假陈版：非同一控制合并比较期间咨询

提问人：简单王子 时间：2018-01-06 23:30:25
陈版主 ，假设A集团下有B上市和C公司，其中C公司是A集团的B公司是2017.2月收购来的，而B公司2017.11月收购了A集团下的C公司。从B公司角度看，由于被A集团收购不满一年，审计师要求按非同一控制合并C公司。我想问版主两个问题： 1 、到2018.3月一季报时，由于B被A收购满一年了，是不是应该换成同一控制合并C公司。 2 、 2017 年报及以后的报告，上年同期数要不要将C公司也考虑进合并范围，使前后两期的合并范围保持一致? 谢谢版主，期待您的答复。

回答人：chenyiwei
2017 年 11 月B收购C也是在最终控制方A的主导下完成的，且日后B、C同受A控制的关系是稳定的。因此仍应作为同一控制下合并处理。合并报表的编制应遵循《企业会计准则解释第 6 号》第二条的规定，即C纳入B的合并报表范围的期间最早可追溯到 2017 年 2 月，不再往更早的年度或期间追溯。

提问人：简单王子 时间：2018-01-08 13:11:12
谢谢陈老师答疑解惑，也就是说从2018.2月开始，我的合并报表上期数要将C公司也追溯合并作为比较期间，是不是这个意思？ 另外，B收购C事务所要求按非同一控制，您这的意思是2017.11开始按同一控制吗？还是2018.3月一季报开始按同一控制？谢谢老师

回答人：chenyiwei
B的 2017 年年报视同已在 2017 年 2 月收购C。